【裁判字號】    98,聲,3830
【裁判日期】    980827
【裁判案由】    聲請回復原狀
【裁判全文】
臺灣臺中地方法院刑事裁定              98年度聲字第3830號
聲  請  人  甲○○
即  被  告
上列聲請人即被告因詐欺案件聲請回復原狀，本院裁定如下：
    主  文
聲請駁回。
    理  由
一、聲請及上訴意旨略以：聲請人即被告甲○○（下稱聲請人）
    因被訴詐欺案件，因判決書未合法送達，致聲請人迄未接獲
    判決書而遲誤上訴期間，為此依刑事訴訟法第68條之規定，
    聲請回復原狀並提出上訴云云。
二、按「非因過失，遲誤上訴、抗告或聲請再審之期間，或聲請
    撤銷或變更審判長、受命推事、受託推事裁定或檢察官命令
    之期間者，於其原因消滅後五日內，得聲請回復原狀」、「
    非因過失遲誤期間之原因及其消滅時期，應於書狀內釋明之
    」，刑事訴訟法第67條第1項、第68條第2項均有明文。次按
    送達於應受送達人之住、居所、事務所或營業所，不獲會晤
    應受送達人或其他有辨別事理能力之同居人或受僱人者，得
    將文書寄存送達地之自治或警察機關，並作送達通知書兩份
    ，一份黏貼於應受送達人住居所、事務所、營業所或其就業
    處所門首，另一份置於該送達處所信箱或其他適當位置，以
    為送達，又寄存送達，自寄存之日起，經10日發生效力，刑
    事訴訟法第62條準用修正民事訴訟法第136條、第137條、第
    138條規定參照。而上訴期間為10日，自送達判決後起算，
    應於法定期間內為訴訟行為之人，其住所、居所或事務所不
    在法院所在地者，計算該期間時，應扣除其在途之期間，亦
    為刑事訴訟法第349條、第66條第1項所明定。
三、經查：聲請人因詐欺案件，業據本院於民國98年6月10日以
    98年度中簡字第1835號判處有期徒刑3月，且該刑事簡易判
    決正本經送達聲請人之住所地即臺北市○○區○○路49之13
    號6樓，因未獲會晤本人，亦無受領文書之同居人或受僱人
    ，而於98年6月17日寄存送達於臺北市政府警察局北投分局
    光明派出所，並作送達通知書兩份，一份黏貼於該應受送達
    人住所門首，另一份置於該送達處所信箱或其他適當位置，
    以為送達等情，此有上開判決書、個人基本資料查詢結果及
    本院送達證書各1份附卷可參（見本院98年度中簡字第1835
    號卷第17-20、24、25頁），足證上開判決書正本已寄存送
    達聲請人上開住所地之送達程序自屬合法有效。再揆諸前揭
    文書送達之規定，該文書自寄存之日起經10日即已發生送達
    效力，至於應受送達人實際於何時收取文書，對於依法發生
    之送達效力並無影響；而聲請人於上開判決正本經送達聲請
    人後，不僅遲至98年8月10日始向本院提出本件回復原狀之
    聲請，且該聲請狀中亦未依法釋明聲請人非因過失遲誤上訴
    期間及其消滅時期之相關事證，而僅空言該判決書未合法送
    達云云，顯與刑事訴訟法第67條之規定不符。是本件聲請人
    之聲請回復原狀，顯不合法，亦無理由，應予駁回。
四、依刑事訴訟法第69條第1項前段、第362條前段，裁定如主文
    。
中    華    民    國    98    年    8     月    27    日
                      刑事第六庭  法  官  莊秋燕
以上正本證明與原本無異。
如不服本裁定，應於送達後5日內，向本院提出抗告狀。（應附
繕本）
                                  書記官  楊賀傑
中    華    民    國    98    年    8     月    27    日


司法院資訊處製作；財團法人民間司法改革基金會備份。
